---
output: github_document
---

<!-- README.md is generated from README.Rmd. Please edit that file -->

```{r, include = FALSE}
  knitr::opts_chunk$set(
  collapse = TRUE,
  comment = "#>",
  fig.path = "man/figures/README-",
  out.width = "100%"
)
```

# empocamento

## Instalação

``` r
# install.packages("devtools")
devtools::install_github("curso-r/empocamento")
```

## Exemplos

O pacote traz extrações de movimentações diárias dos ministérios da Justiça (`movimentacoes_diarias_mj`) e da Educação (`movimentacoes_diarias_mec`).
A série histórica são dos itens: 

- limite de saque (`LIMITES DE SAQUE (OFSS, DIVIDA, BACEN E PREV)`);
- obrigações a pagar (`VALORES LIQUIDADOS A PAGAR (EXERCICIO + RP)`); e
- pagamentos (`PAGAMENTOS TOTAIS (EXERCICIO E RAP)`)

```{r example, warning=FALSE, message=FALSE, fig.height=2, fig.width=8}
library(dplyr)
library(ggplot2)
library(empocamento)

series_mj <- prepara(movimentacoes_diarias_mj)
```

Exemplo de gráfico de disponibilidade líquida para

- NO_UG: "ACADEMIA NACIONAL DA POLICIA RODOV. FEDERAL"
- NO_FONTE_RECURSO: "RECURSOS NAO-FINANCEIROS DIRETAM. ARRECADADOS"

```{r}
series_mj_filtrada <- series_mj %>%
  filter(
    NO_ORGAO_MAXI == "MINISTERIO DA JUSTICA E SEGURANCA PUBLICA",
    NO_ORGAO == "DEPARTAMENTO DE POLICIA RODOVIARIA FEDERAL/MJ",
    NO_UG == "ACADEMIA NACIONAL DA POLICIA RODOV. FEDERAL",
    NO_FONTE_RECURSO == "RECURSOS NAO-FINANCEIROS DIRETAM. ARRECADADOS"
  )

series_mj_filtrada$series_temporais[[1]] %>%
  ggplot(aes(x = NO_DIA_COMPLETO_dmy, y = disponibilidade_liquida)) +
  geom_line()
```


Explorar as séries de fluxo de caixa com interface gráfica (Shiny app)

```{r, eval=FALSE}
explorar(series_mj)
```

O pacote traz função pronta para extrair alguns descritores sobre o perfil histórico de cada UG-FONTE.

```{r, warning=FALSE, message=FALSE}
descritores_mj <- adiciona_descritores(series_mj)
glimpse(descritores_mj)
```



